【裁判字號】    98,交聲,82
【裁判日期】    980123
【裁判案由】    聲明異議
【裁判全文】
臺灣彰化地方法院交通事件裁定          98年度交聲字第82號
移送機關    交通部公路總局台中區監理所彰化監理站
異議人即
受處分人    甲○○
上列異議人即受處分人因違反道路交通管理處罰條例案件，對於
交通部公路總局臺中區監理所彰化監理站民國98年1 月19日所為
之處分（原處分案號：彰監四字第裁64—IA0000000 號），聲明
異議，本院裁定如下：
    主  文
異議駁回。
    理  由
一、原處分意旨略以：異議人即受處分人甲○○所有之車牌號碼
    833-EN營業一般小客車，於民國（下同）97年6 月18日下午
    2 時 4分許，行經彰化縣花壇鄉台一線因「駕車行經有燈光
    號誌管制之交岔路口闖紅燈」之違規，為警開立IA0000000
    號舉發違反道路交通管理事件通知單逕行舉發，並於98年1
    月19日以彰監四字第裁64—IA0000000 號裁決書，裁處罰鍰
    新臺幣（下同）5,400 元，並記違規點數3 點，於法應無不
    合等語。
二、聲明異議意旨略以：本人因未住在彰化縣大村鄉○○村○○
    路89之17號已經一年多，才沒有收到紅單，沒去繳付罰款，
    所以才會過期，請查明本人是否有收到罰單過期不繳等語。
三、按汽車駕駛人，行經有燈光號誌管制之交岔路口闖紅燈者，
    處新臺幣1,800 元以上5,400 元以下罰鍰，道路交通管理處
    罰條例第53條第1 項有明文規定；違反前揭之規定者，並依
    同條例第63條第1 項第3 款之規定，記違規點數3 點。次按
    處理違反道路交通管理事件，有關文書送達之程序，依行政
    程序法之規定。送達，於應受送達人之住居所、事務所或營
    業所為之。於應送達處所不獲會晤應受送達人時，得將文書
    付與有辨別事理能力之同居人、受僱人或應送達處所之接收
    郵件人員。送達，不能依前2 條規定為之者，得將文書寄存
    送達地之地方自治或警察機關，並作送達通知書兩份，一份
    黏貼於應受送達人住居所、事務所、營業所或其就業處所門
    首，另一份交由鄰居轉交或置於該送達處所信箱或其他適當
    位置，以為送達。前項情形，由郵政機關為送達者，得將文
    書寄存於送達地之郵政機關。寄存機關自收受寄存文書之日
    起，應保存三個月，違反道路交通管理事件統一裁罰基準及
    處理細則第5 條、行政程序法第72條第1 項前段、第73條第
    1 項、第74條分別定有明文。而行政程序法第74條就寄存送
    達已自行規定，條文並無規定自寄存之日起經10日始發生效
    力等文字，亦未規定準用民事訴訟法，故民事訴訟法第138
    條第2 項之規定，於行政程序自難逕予適用（最高行政法院
    95年度裁字第2663號裁定要旨參照），是無論應受送達人實
    際上於何時受領文書，均以寄存之日視為收受送達之日期，
    而發生送達效力。
四、經查：
  (一)異議人甲○○所有之車牌號碼833-EN營業一般小客車，於97
    年6 月18日下午2 時04分許，行經彰化縣花壇鄉台一線因「
    駕車行經有燈光號誌管制之交岔路口闖紅燈」之違規，為警
    開立IA0000000 號舉發違反道路交通管理事件通知單逕行舉
    發，並於98年1 月19日以彰監四字第裁64—IA0000000 號裁
    決書，裁處罰鍰5,400 元，並記違規點數3 點等情，上開裁
    決書1 紙在卷可稽，並為異議人所不爭執，其違規之事實堪
    以認定。
  (二)異議人於82年3 月15日即將戶籍地址設於彰化縣大村鄉○○
    村○○路89號之17，於97年12月18日始將戶籍地址遷至彰化
    縣員林鎮○○里○○路○段382 號，有本院依職權查詢之遷
    徙記錄資料查詢表2 紙在卷可稽，足見異議人於97年12月18
    日前，其戶籍地址均為彰化縣大村鄉○○村○○路89號之17
    。而異議人前揭之違規行為，經彰化縣警察局依法逕行舉發
    ，填製IA0000000 號舉發違反道路交通管理事件通知單，以
    郵務掛號方式送達至異議人當時之戶籍地址（即彰化縣大村
    鄉○○村○○路89號之17），因未會晤異議人本人，亦無受
    領文書之同居人、受雇人或應送達處所之接收郵件人員，而
    於97年7 月31日寄存於彰化大村郵局，送達人員並有製作送
    達通知書二份，一份粘貼於應受送達人門首，另一份置於受
    送達處所信箱或適當位置以為送達等情，有彰化縣政府警察
    局98年1 月14日彰警交字第0980002783號函文所附之送達證
    述1 份在卷可稽，足徵本件已向異議人為合法之送達，並自
    寄存送達日97年7 月31日起即已發生法律上送達之效力，而
    上開舉發通知單上所載應到案日期為97年7 月31日，舉發通
    知單送達日期未逾原應到案日期（即97年7 月31日）。是異
    議人主張舉發通知單寄存送達日期已逾應到案日期云云，尚
    非有據。異議人既未於97年7 月31日到案說明，則原處分機
    關於98年1 月19日依道路交通管理處罰條例第53條第1 項、
    第63條第1 項第3 款及違反道路交通管理事件統一裁罰基準
    表等規定，以彰監四字第裁64—IA0000000 號裁決書裁處罰
    鍰5,400 元並記違規點數3 點，經核於法尚無不合。
五、綜上所述，異議人違規之事實明確，原處分機關援引首開規
    定，對異議人為裁處，即為適法。本件聲明異議為無理由，
    應予駁回。
據上論斷，應依道路交通管理處罰條例第87條第2項，道路交通
案件處理辦法第19條，裁定如主文。
中    華    民    國    98    年    1     月    23    日
                  交通法庭            法  官  黃齡玉
以上正本證明與原本無異
如不服本裁定，應於裁定送達後5日內，向本院提出抗告狀 (須
附繕本)。
中    華    民    國    98    年    1     月    23    日
                                      書記官  林嘉賢


司法院資訊處製作；財團法人民間司法改革基金會備份。
